臺灣臺中地方法院民事判決
110年度沙簡字第443號
原      告  劉曉宜  
訴訟代理人  謝享穎律師
複 代 理人  陳伶因律師
被      告  林詩倩  
訴訟代理人  林伸全律師
複 代 理人  陳柏宏律師
上列被告因過失傷害等件（案號：109年度交易字第610號），經
原告提起刑事附帶民事訴訟請求損害賠償（案號：110年度交附
民字第117號），由本院刑事庭裁定移送前來，經本院於民國111
年8月23日言詞辯論終結，判決如下：
    主      文
被告應給付原告新臺幣壹拾玖萬陸仟伍佰捌拾參元，及自民國一
一○年三月十六日起至清償日止，按週年利率百分之五計算之利
息。
原告其餘之訴駁回。
訴訟費用由被告負擔百分之十四，餘由原告負擔。
本判決原告勝訴部分得假執行。但被告如以新臺幣壹拾玖萬陸仟
伍佰捌拾參元為原告預供擔保，得免為假執行。
原告其餘假執行之聲請駁回。
    事實及理由
一、原告主張：（一）被告於民國108年3月22日8時20分許，駕
    駛車牌號碼000-0000號自用小客車（下稱系爭小客車），行
    經臺中市○○區○○路0段○○○○路0段○設○○○○○號誌交岔路口時，
    本應注意汽車在交岔路口10公尺內及設有禁止臨時停車標線
    處所，不得臨時停車，且起駛前應顯示方向燈，注意前後左
    右有無障礙或車輛行人，並應讓行進中之車輛優先通行，而
    依當時天候晴、日間自然光線、柏油路面、乾燥、無缺陷及
    無障礙物，且視距良好等情，並無不能注意之情事，竟疏未
    注意及此，先在上開交岔路口10公尺內並設有紅色實線之禁
    止臨時停車處所違規臨時停車後，復未注意前後左右有無障
    礙或車輛行人，亦未禮讓行進中之車輛先行，即貿然自停車
    處起駛往左切入臺中市潭子區中山路1段車道欲往豐原方向
    行駛，適有原告駕駛其所有車牌號碼000-0000號普通重型機
    車（下稱系爭機車），沿臺中市潭子區中山路1段往豐原方
    向穿越上開交岔路口後行駛至此，於號誌轉換之際，亦疏未
    注意其相交路口車輛之動向及車前狀況，見狀閃避不及，兩
    車因而發生碰撞，致原告受有右側橈骨閉鎖性骨折、右膝挫
    傷、頸部挫傷、小腿挫傷、顏面部挫傷等傷害。而被告所為
    上開過失傷害行為，由臺灣臺中地方檢察署檢察官以109年
    度偵字第5883號向本院提起公訴，經本院刑事庭以109年度
    交易字第610號判決「甲○○犯過失傷害罪，處拘役參拾伍日
    ，如易科罰金，以新臺幣壹仟元折算壹日」確定，為此爰依
    民法第184條第1項前段規定侵權行為損害賠償之法律關係提
    起本件訴訟。（二）原告對於臺中市車輛行車事故鑑定委員
    會中市車鑑0000000案鑑定意見書記載肇事原因沒有意見。
    （三）原告就本件交通事故已於108年7月至110年3月間陸續
    受領和泰產物保險股份有限公司給付強制汽車責任保險金合
    計新臺幣（下同）113,213元。（四）原告所受損害共計新
    臺幣1,453,841元，茲分述如下：1.醫療費用：原告因本件
    交通事故受傷後，自108年3月22日起至110年11月15日止，
    陸續前往中國醫藥大學附設醫院、清泉醫院、霧峰澄清醫院
    、進德中醫診所、林宜民診所就醫，因而支出如附表一所示
    醫療費用共計112,822元。及如附表一編號29、31、46、47
    、54、55所示證明書，原告已提出相對應之診斷證明書，為
    原告行使權利所必要。2.保健品費用：原告因手部受傷，經
    醫師囑言補充鈣片、膠原蛋白等保健品，故自108年4月1日
    起至109年12月15日止，因購買如附表二所示特適體鈣片、
    關立固、維他命B12等保健品，因而支出共計76,388元。3.
    輔具費用：原告自108年4月10日起至同年6月3日止，因購買
    如附表三所示物品，因而支出共計2,346元。4.看護費用：
    原告因右橈骨遠端粉碎性骨折，於108年4月8日在清泉醫院
    接受手術復位鋼釘內固定，並自108年4月8日起至同年6月6
    日共計60日，因需他人照護生活起居，故由訴外人劉家華負
    責看護，以每日看護費用2,400元計算，因而支出看護費用
    合計140,000元。5.交通費用：原告因搭乘計程車就醫，往
    返其居所與中國醫藥大學附設醫院、清泉醫院、霧峰澄清醫
    院、進德中醫診所、林宜民診所，因而支出計程車資合計18
    8,650元，原告僅請求其中155,049元，至於原告搭乘計程車
    之單據，因找不到，故無法提出。6.將來復健醫療費用：原
    告因手部傷勢而關節角度受限，自110年11月16日起至111年
    9月30日止，須持續在清泉醫院接受復健治療約60次，所需
    復健醫療費用計3,000元。7.車輛維修費用：原告所有系爭
    機車因本件交通事故受損，經送修支出修理費用7,150元（
    包含工資3,250元、零件費用3,900元），其中零件費用扣除
    折舊額後計1,244元，再加計工資3,250元，合計4,494元。8
    .工作損失：（1）原告自101年間起任職林宜民診所，擔任
    櫃檯行政工作，每月薪資24,000元。（2）原告因右橈骨遠
    端粉碎性骨折，於108年4月8日在清泉醫院接受手術復位鋼
    釘內固定，並自108年3月22日起至110年2月28日止，共計23
    個月又10日，留職停薪在家休養，因此受有工作損失559,74
    2元。9.精神慰撫金：原告因本件交通事故受傷，受有精神
    上痛苦，為此請求償精神慰撫金400,000元等語。並聲明：
    （一）被告應給付原告1,453,841元及自「刑事附帶民事訴
    訟起訴狀」繕本送達被告之翌日（即110年3月16日）起至清
    償日止，按週年利率百分之5計算之利息。（二）願供擔保
    ，請准宣告假執行。
二、被告則以：（一）原告因本件交通事故所受傷害，應以中國
    醫藥大學附設醫院108年3月22日診斷證明書之「病名」欄記
    載「1.右側橈骨閉鎖性骨折。2.右膝挫傷。」為準。（二）
    依臺中市車輛行車事故鑑定委員會中市車鑑0000000案鑑定
    意見書記載被告為肇事主因，原告為肇事次因，故請依民法
    第217條第1項規定，減輕被告之賠償金額。（三）對於原告
    主張中國醫藥大學附設醫院之醫療費用5,560元，沒有意見
    。又原告主張清泉醫院之醫療費用，因清泉醫院外骨科108
    年7月1日診斷證明書，及清泉醫院復健科108年9月19日診斷
    證明書影本，二者記載病名不同，故被告否認上開復健科診
    斷證明書記載病名與本件交通事故有關，亦否認原告請求清
    泉醫院復健費用之必要性。另清泉醫院之診斷書費用，應以
    該院外骨科110年3月2日診斷證明書為必要，其餘該院外骨
    科之診斷證明書為重複申請，至該院復健科之診斷證明書則
    與本件無關。（四）對於原告主張進德中醫院診所之醫療費
    用1,550元，沒有意見。又原告主張霧峰澄清醫院之醫療費
    用，被告否認其必要性。另原告主張林宜民診所之醫療費用
    ，因該診所之治療行為，並非醫學上所必要，故被告否認必
    要性。（五）對於原告主張輔具費用2,346元，及車輛維修
    費用4,494元，均無意見。又原告主張醫療保健品費用，因
    該等物品性質屬保健食品，被告否認為醫療之必要費用。（
    六）原告之傷勢未達生活無法自理程度，故原告請求看護費
    用140,000元，並無理由。（七）原告請求交通費用155,049
    元，並未提出相關收據，故此部分請求應無理由。又原告請
    求將來復健費3,000元，並非本件必要費用。（八）依原告
    提出所得資料顯示其於108年間薪資所得為228,564元，及於
    110年間薪資所得為160,880元，足見原告仍有工作並獲取薪
    資收入，佐以原告係從事櫃檯行政作業，僅需居家休養約6
    周，故原告主張自108年3月22日起至110年2月28日止留職停
    薪，受有工作損失559,742元，應無理由。（九）原告請求
    精神賠償400,000元，顯屬過高，請酌減至適當金額等語資
    為抗辯。並聲明：（一）原告之訴駁回。（二）如受不利判
    決，願供擔保，請准宣告免為假執行。
三、本院之判斷：　　
（一）原告主張：被告於108年3月22日8時20分許，駕駛車牌號
      碼000-0000號自用小客車（即系爭小客車），行經臺中市
      ○○區○○路0段○○○○路0段○設○○○○○號誌交岔路口時，本應注
      意汽車在交岔路口10公尺內及設有禁止臨時停車標線處所
      ，不得臨時停車，且起駛前應顯示方向燈，注意前後左右
      有無障礙或車輛行人，並應讓行進中之車輛優先通行，而
      依當時天候晴、日間自然光線、柏油路面、乾燥、無缺陷
      及無障礙物，且視距良好等情，並無不能注意之情事，竟
      疏未注意及此，先在上開交岔路口10公尺內並設有紅色實
      線之禁止臨時停車處所違規臨時停車後，復未注意前後左
      右有無障礙或車輛行人，亦未禮讓行進中之車輛先行，即
      貿然自停車處起駛往左切入臺中市潭子區中山路1段車道
      欲往豐原方向行駛，適有原告駕駛其所有車牌號碼000-00
      00號普通重型機車（即系爭機車），沿臺中市潭子區中山
      路1段往豐原方向穿越上開交岔路口後行駛至此，於號誌
      轉換之際，亦疏未注意其相交路口車輛之動向及車前狀況
      ，見狀閃避不及，兩車因而發生碰撞，致原告受有右側橈
      骨閉鎖性骨折、右膝挫傷、頸部挫傷、小腿挫傷、顏面部
      挫傷等傷害。且被告所為上開過失傷害行為，由臺灣臺中
      地方檢察署檢察官以109年度偵字第5883號向本院提起公
      訴，經本院刑事庭109年度交易字第610號判決「甲○○犯過
      失傷害罪，處拘役參拾伍日，如易科罰金，以新臺幣壹仟
      元折算壹日」確定，為此爰依民法第184條第1項前段規定
      侵權行為損害賠償之法律關係提起本件訴訟等情，被告則
      辯稱：原告因本件交通事故所受傷害，應以中國醫藥大學
      附設醫院108年3月22日診斷證明書之「病名」欄記載「1.
      右側橈骨閉鎖性骨折。2.右膝挫傷」為準。且依臺中市車
      輛行車事故鑑定委員會中市車鑑0000000案鑑定意見書記
      載被告為肇事主因，原告為肇事次因等語，經查：
    1.被告於108年3月22日8時20分許，駕駛車牌號碼000-0000
      號自用小客車（即系爭小客車），行經臺中市○○區○○路0
      段○○○○路0段○設○○○○○號誌交岔路口時，本應注意汽車在
      交岔路口10公尺內及設有禁止臨時停車標線處所，不得臨
      時停車，且起駛前應顯示方向燈，注意前後左右有無障礙
      或車輛行人，並應讓行進中之車輛優先通行，而依當時天
      候晴、日間自然光線、柏油路面、乾燥、無缺陷及無障礙
      物，且視距良好等情，並無不能注意之情事，竟疏未注意
      及此，先在上開交岔路口10公尺內並設有
　　　紅色實線之禁止臨時停車處所違規臨時停車後，復未注意
      前後左右有無障礙或車輛行人，亦未禮讓行進中之車輛先
      行，即貿然自停車處起駛往左切入臺中市潭子區中山路1
      段車道欲往豐原方向行駛，適有原告駕駛車牌號碼000-00
      00號普通重型機車（即系爭機車），沿臺中市潭子區中山
      路1段往豐原方向穿越上開交岔路口後，於號誌轉換之際
      ，亦疏未注意其相交路口車輛之動向及車前狀況，見狀閃
      避不及，兩車因而發生碰撞，致原告受有右側橈骨閉鎖性
      骨折、右膝挫傷、頸部挫傷、小腿挫傷、顏面部挫傷等傷
      害。且被告所為上開過失傷害行為，由臺灣臺中地方檢察
      署檢察官以109年度偵字第5883號向本院提起公訴，經本
      院刑事庭以109年度交易字第610號判決「甲○○犯過失傷害
      罪，處拘役參拾伍日，如易科罰金，以新臺幣壹仟元折算
      壹日」確定等情，有本院109年度交易字第610號刑事判決
      及臺灣臺中地方檢察署檢察官109年度偵字第5883號起訴
      書在卷可稽（見本院110年度沙簡字第443號卷第17至25頁
      ），並經本院依職權調閱臺灣臺中地方檢察署109年度偵
      字第5883號偵查卷及本院109年度交易字第610號號刑事卷
      宗審閱無訛，自堪信為真實。
　　2.原告主張其因本件交通事故，而受有右側橈骨閉鎖性骨折
      、右膝挫傷、頸部挫傷、小腿挫傷、顏面部挫傷等傷害，
      並提出中國醫藥大學附設醫院108年3月22日、同年3月24
      日、同年9月20日診斷證明書等影本為證，而觀諸中國醫
      藥大學附設醫院108年3月22日診斷證明書影本記載：患者
      於108年3月22日因右側橈骨閉鎖性骨折及右膝挫傷至該院
      急診診療，經石膏固定術後出院等情，及同年3月24日診
      斷證明書影本記載：患者於108年3月24日因右側橈骨閉鎖
      性骨折、右膝挫傷、頸部挫傷、小腿挫傷、顏面部挫傷至
      該院急診診療，經石膏固定術後出院等情，及同年9月20
      日診斷證明書影本記載：依照病歷記載，患者於108年3月
      28日因右上肢擦傷合併橈骨骨折至該院急診，經傷口換藥
      及石膏固定處置後，於當日離院等情（見本院110年度交
      附民字第117號卷第25至29頁），核與卷附中國醫藥大學
      附設醫院111年4月20日院醫事字第1110004516號函記載：
      依據病歷及檢傷紀錄，病人於108年3月22日、同年3月24
      日、同年9月20日所開立之診斷證明書，與108年3月22日
      交通事故所受之傷勢有關等情（見本院110年度沙簡字第4
      43號卷第223頁），大致相符，是以，原告主張前情，自
      堪信為真實。　　 
    3.原告主張所有系爭機車因本件交通事故受損，經送修支出
      修理費用7,150元（包含工資3,250元、零件費用3,900元
      ），業據其提出行車執照、車損照片、估價單等影本為證
      （見本院110年度沙簡字第443號卷第147至159頁），並為
      被告所不爭執（見本院110年度沙簡字第443號卷第403頁
      ），自堪信為真實。　　　　　 　　　
　  4.綜上，足認被告於108年3月22日8時20分許，駕駛系爭小
      客車行經臺中市○○區○○路0段○○○○路0段○設○○○○○號誌交岔
      路口時，本應注意汽車在交岔路口10公尺內及設有禁止臨
      時停車標線處所，不得臨時停車，且起駛前應顯示方向燈
      ，注意前後左右有無障礙或車輛行人，並應讓行進中之車
      輛優先通行，而依當時天候晴、日間自然光線、柏油路面
      、乾燥、無缺陷及無障礙物，且視距良好等情，並無不能
      注意之情事，竟疏未注意及此，先在上開交岔路口10公尺
      內並設有紅色實線之禁止臨時停車處所違規臨時停車後，
      復未注意前後左右有無障礙或車輛行人，亦未禮讓行進中
      之車輛先行，即貿然自停車處起駛往左切入臺中市潭子區
      中山路1段車道欲往豐原方向行駛，適有原告駕駛其所系
      爭機車，沿臺中市潭子區中山路1段往豐原方向穿越上開
      交岔路口後，於號誌轉換之際，亦疏未注意其相交路口車
      輛之動向及車前狀況，見狀閃避不及，兩車因而發生碰撞
      ，致原告受有右側橈骨閉鎖性骨折、右膝挫傷、頸部挫傷
      、小腿挫傷、顏面部挫傷等傷害，及原告所有系爭機車因
      本件交通事故受損，經送修支出修理費用7,150元（包含
      工資3,250元、零件費用3,900元）。
　　5.按交岔路口、公共汽車招呼站10公尺內、消防栓、消防車
      出入口5公尺內不得臨時停車；設有禁止臨時停車標誌、
      標線處所不得臨時停車，道路交通安全規則第111條第1項
      第2款、第3款分別定有明文。次按起駛前應顯示方向燈，
      注意前後左右有無障礙或車輛行人，並應讓行進中之車輛
      行人優先通行，道路交通安全規則第89條第1項第7款亦有
      明定。復按禁止臨時停車線，用以指示禁止臨時停車路段
      ，以劃設於道路緣石正面或頂面為原則，無緣石之道路得
      標繪於路面上，距路面邊緣以30公分為度；本標線為
      紅色實線，線寬除設於緣石，正面者以緣石高度為準外，
      其餘皆為10公分，道路交通標誌標線號誌設置規則第169
      條第1項、第2項分別定有明文。又按汽車行駛時，駕駛人
      應注意車前狀況及兩車並行之間隔，並隨時採取必要之安
      全措施，不得在道路上蛇行，或以其他危險方式駕車，道
      路交通安全規則第94條第3項亦有明文。及依道路交通安
      全規則第2條第1項第1款規定：「本規則用詞，定義如下
      ：一、汽車：指在道路上不依軌道或電力架線而以原動機
      行駛之車輛（包括機車）。」查兩造駕車自應注意上開規
      定，而被告駕駛系爭小客車，於前揭時間行經臺中市○○區
      ○○路0段○○○○路0段○設○○○○○號誌交岔路口時，先在上開交
      岔路口10公尺內並設有紅色實線之禁止臨時停車處所違規
      臨時停車後，復未注意前後左右有無障礙或車輛行人，亦
      未禮讓行進中之車輛先行，即貿然自停車處起駛往左切入
      臺中市潭子區中山路1段車道欲往豐原方向行駛，適有原
      告駕駛系爭機車，沿臺中市潭子區中山路1段往豐原方向
      穿越上開交岔路口後，於號誌轉換之際，亦疏未注意其相
      交路口車輛之動向及車前狀況，見狀閃避不及，兩車因而
      發生碰撞，被告確有過失至明。參以，本院刑事庭於上開
      刑事案件審理中囑託臺中市車輛行車事故鑑定委員會鑑定
      本件交通事故肇事責任，經臺中市車輛行車事故鑑定委員
      會鑑定認為：甲○○駕駛自用小客車，行至設有行車管制號
      誌交岔路口，路口轉角處違停於先，起駛未注意往來車輛
      、未讓行進中車輛先行，為肇事主因；乙○○駕駛普通重型
      機車，行經設有行車管制號誌交岔路口，於號誌轉換之際
      ，未注意車前狀況適採安全措施，為肇事次因等情，有臺
      中市車輛行車事故鑑定委員會於109年11月13日以中市車
      鑑字第1090010237號函檢送中市車鑑0000000案鑑定意見
      書附於本院109年度交易字第610號號刑事卷宗可參（見該
      刑事卷第80至82頁，及本院110年度交附民字第117號卷第
      21至23頁）。
    6.另按因故意或過失，不法侵害他人之權利者，負損害賠償
      責任；汽車、機車或其他非依軌道行駛之動力車輛，在使
      用中加損害於他人者，駕駛人應賠償因此所受之損害，民
      法第184條第1項前段、第191條之2前段分別定有明文。查
      原告因本件交通事故，而受有右側橈骨閉鎖性骨折、右膝
      挫傷、頸部挫傷、小腿挫傷、顏面部挫傷等傷害，及原告
      所有系爭機車因本件交通事故受損，經送修支出修理費用
      7,150元（包含工資3,250元、零件費用3,900元）等情已
      如前述，足認被告之過失行為與原告受有上開傷害及原告
      所有系爭機車受損之間，具有相當因果關係，被告應負侵
      權行為之損害賠償責任。　
（二）另按不法侵害他人之身體或健康者，對於被害人因此喪失
      或減少勞動能力或增加生活上之需要時，應負損害賠償責
      任；不法侵害他人之身體、健康、名譽、自由、信用、隱
      私、貞操，或不法侵害其他人格法益而情節重大者，被害
      人雖非財產上之損害，亦得請求賠償相當之金額，民法第
      193條第1項、第195條第1項前段分別定有明文。又按負損
      害賠償責任者，除法律另有規定或契約另有訂定外，應回
      復他方損害發生前之原狀；不能回復原狀或回復顯有重大
      困難者，應以金錢賠償其損害；損害賠償，除法律另有規
      定或契約另有訂定外，應以填補債權人所受損害及所失利
      益為限，民法第213條第1項、第215條、第216條第1項分
      別定有明文。另按不法毀損他人之物者，應向被害人賠償
      其物因毀損所減少之價額，民法第196條定有明文。而所
      謂請求賠償物被毀損所減少之價額，得以修復費用為估定
      標準，但以必要者為限，例如修理材料以新品換舊品，應
      予折舊（參見最高法院77年度第9次民事庭會議決議）。
      茲就原告請求之金額應否准許，分述如下：　　　
    1.醫療費用：
　　  （1）按損害賠償之債，以有損害之發生及有責任原因之
           事實，並二者之間有相當因果關係為成立要件。故
           原告所主張損害賠償之債，如不合於此項成立要件
           者，即難謂有損害賠償請求權存在（最高法院48年
           臺上字第481號民事裁判意旨參照）。次按診斷書費
           用，如係被害人為證明損害發生及其範圍所必要之
           費用，應納為損害之一部分，得請求加害人賠償（
           最高法院93年度臺上字第1159號民事裁判意旨參照
           ）。　　
　　  （2）關於中國醫藥大學附設醫院部分：
　　　　　 原告主張其自108年3月2日起至同年9月25日止，在
           中國醫藥大學附設醫院就醫，因而支出如附表一編
           號1至8所示醫療費用共計5,560元等情（計算式：57
           60元－200元病歷複製本費＝5560元），並提出醫療費
           用收據等影本為證（見本院110年度交附民字第117
           號卷第33至47頁），核與卷附中國醫藥大學附設醫
           院於111年4月20日以院醫事字第1110004516號函檢
           送收費證明（見本院110年度沙簡字第443號卷第223
           至239頁），大致相符，並為被告所不爭執（見本院
           110年度沙簡字第443號卷第403至404頁），是以，
           原告主張前情，自堪信為真實，足見原告主張前揭
           醫療費用5,560元，乃屬治療原告因本件交通事故而
           受有上開傷害所必要之費用。
　　　（3）關於清泉醫院部分：
　　　   a.原告主張其自108年4月8日起至110年11月15日止，
           在清泉醫院之外骨科及復健科就醫，因而支出如附
           表一編號9至248所示醫療費用共計97,198元等情（
           計算式：97768元－420元證明書費－150元證明書費＝9
           7198元），並提出診斷證明書、醫療費用明細表及
           收據等影本為證（見本院110年度交附民字第117號
           卷第49至125頁），而觀諸卷附清泉醫院外骨科108
           年9月19日診斷證明書影本記載：病患因右橈骨遠端
           粉碎性骨折及右肩挫傷於108年4月8日門診住院，行
           手術復位鋼釘內固定，至同年4月12日出院，共住院
           5日，及於同年4月15日門診複診，及於同年5月23日
           門診手術拔除鋼釘內固定，及於同年9月19日接受骨
           震波術治療共門診治療計23次等語（見本院110年度
           交附民字第117號卷第75頁），及清泉醫院復健科10
           8年9月19日診斷證明書影本之「診斷」欄記載「1.
           右橈骨遠端粉碎性骨折，三角半月軟骨（TFCC）受
           損。2.右肩挫傷。3.右手腕局部骨質疏鬆症（RSD）
           」等字樣，及「醫囑」欄記載：自108年7月5日起至
           108年9月19日門診及復健治療16次，目前關節角度
           受限：wrist flexion/extension40/65度（正常80/
           80度）等語，及「醫師囑言」欄記載：目前無法從
           事原先工作，持續復健治療等語 （見本院110年度
           交附民字第117號卷第61頁），核與卷附清泉醫院11
           1年4月8日清泉字第1110000678號函後附病況說明記
           載：該院復健科108年9月19日診斷證明書影本之「
           診斷」欄記載「1.右橈骨遠端粉碎性骨折，三角半
           月軟骨（TFCC）受損。2.右肩挫傷。3.右手腕局部
           骨質疏鬆症」等字樣，與該院外骨科108年7月1日診
           斷證明書影本記載右橈骨遠端粉碎性骨折及右肩挫
           傷等傷害，二者有關聯，為同一事件，及病患受傷
           治療期間有復健之必要等情，及其後附醫療費用明
           細表及費用明細單（見本院110年度沙簡字第443號
           卷第247至265頁），均大致相符，是以，原告主張
           前情，自堪信為真實，足見原告因本件交通事故而
           受有上開傷害，且於受傷治療期間有復健之必要。
　　　　 b.觀諸如附表一編號105、121所示醫療費用乃分別包
           含影像複製費200元、200元，而遍查全卷並未見原
           告提供相關影像複製資料，則前揭影像複製費用合
           計400元，顯非屬原告為證明損害發生及其範圍所必
           要之費用，應予剔除。　
　　　　 c.被告固辯稱：清泉醫院之診斷書費用，應以該院外
           骨科110年3月2日診斷證明書為必要，其餘該院外骨
           科之診斷證明書為重複申請，至該院復健科之診斷
           證明書則與本件無關等情。惟查：原告因本件交通
           事故而受有上開傷害，於受傷治療期間有復健之必
           要等情已如前述，且觀諸原告提出清泉醫院外骨科
           診斷證明書影本記載內容大致相符（見本院110年度
           交附民字第117號卷第67至79頁），及原告提出清泉
           醫院復健科診斷證明書影本記載內容亦大致相符（
           見本院110年度交附民字第117號卷第49至65頁，及
           本院110年度沙簡字第443號卷第161至165頁），足
           見如附表一編號54、55所示診斷書費用300元、300 
           元，均為原告為證明損害發生及其範圍所必要之費
           用，而如附表一編號29、31、46、47所示診斷書費
           用300元、300元、300元、300元，及如附表一編號9
           3、94、95、97所示診斷書費用450元、300元、120
           元、130元，及如附表一編號107、121、135、139所
           示診斷書費用700元、100元、300元、200元，及如
           附表一編號140、145、179、182、183、184、190、
           192、193、203、204所示診斷書費用300元、10元、
           200元、120元、200元、100元、100元、300元、200
           元、200元、100元，以上共計5,330元，則均非原告
           為證明損害發生及其範圍所必要之費用，應予剔除
           。
　　　　 d.綜上以析，原告自108年4月8日起至110年11月5日止
           在清泉醫院就醫，因而支出如附表一編號9至248所
           示醫療費用（含診斷書費用），共計91,468元（計
           算式：97198元－400元－5330元＝91468元），乃治療
           其上開傷害及證明其損害發生所必要之費用。 
　  　（4）關於霧峰澄清醫院部分：
　　　     原告雖主張其自109年5月13日起至同年6月22日止，
           在霧峰澄清醫院就醫，因而支出如附表一編號249至
           253所示醫療費用共計864元等情，並提出診斷證明
           書及收據等影本為證（見本院110年度交附民字第11
           7號卷第127至128之4頁）。然查：a.觀諸原告提出
           霧峰澄清醫院109年6月22日診斷證明書影本記載：
           病患於109年5月13日至該院門診就診，至同年6月22
           日共門診治療3次等語（見本院110年度交附民字第1
           17號卷第127頁），可見原告於109年5月13日始前往
           霧峰澄清醫院就醫，距離於108年3月22日發生本件
           交通事故，已逾1年之久。b.霧峰澄清醫院111年4月
           1日以霧澄醫字第1110402號函表示：乙○○於該院就
           診時間，距離手術時間超過1年，應無直接關聯等情
           （見本院110年度沙簡字第443號卷第271頁）。c.從
           而，原告主張前揭醫療費用共計864元，尚難認屬治
           療其因本件交通事故而受有上開傷害所必要費用，
           應予剔除。
　　　（5）關於進德中醫診所部分：
　　　     原告主張其自108年3月29日起至同年9月3日止，在
           進德中醫診所就醫，因而支出如附表一編號260至27
           5所示醫療費用共計1,550元等情，並提出診斷證明
           書及收據等影本為證（見本院110年度交附民字第11
           7號卷第143至145頁），並為被告所不爭執（見本院
           110年度沙簡字第443號卷第405頁），是以，原告主
           張前情，自堪信為真實，足見原告主張前揭醫療費
           用1,550元，乃屬治療原告因本件交通事故而受有上
           開傷害所必要之費用。　　　　　　 
　　  （6）關於林宜民診所部分：
　　　     原告主張其自108年4月1日起至同年7月26日止，在
　　　　　 林宜民診所就醫，因而支出如附表一編號254至259
           所示醫療費用共計7,650元等情，並提出診斷證明書
           、醫療費用收據等影本為證（見本院110年度交附民
           字第117號卷第129至141頁），而觀諸卷附林宜民診
           所108年7月3日診斷證明書影本記載：病患自108年4
           月1日起因右側橈骨閉鎖性骨折、右膝挫傷、頸部挫
           傷、小腿及顏面挫傷至該診所就醫，包括靜脈營養
           、止痛、消腫等治療（見本院110年度交附民字第11
           7號卷第129頁），核與卷附林宜民診所111年5月1日
           函記載：乙○○因右側橈骨閉鎖性骨折、右膝挫傷、
           頸部挫傷、小腿及顏面挫傷等傷害在該診所治療，
           因該診所為內科診所，故給予靜脈消炎、消腫、止
           痛及營養補給，在該診所幾次治療後，後續轉至其
           他醫院繼續處理等情（見本院110年度沙簡字第443
           號卷第301頁），大致相符，是以，原告主張前情，
           自堪信為真實。足見原告主張前揭醫療費用7,650元
           ，乃屬治療原告因本件交通事故而受有上開傷害所
           必要之費用。　　　
　　　（7）綜上以析，原告請求醫療費用106,228元（計算式：
           5560元＋91468元＋1550元＋7650元＝106228元），為有
           理由，應予准許，至逾此部分之請求，難認有據，
           無從准許。　　 
　  2.保健品費用：
      原告主張因其手部受傷，經醫師囑言補充鈣片、膠原蛋白
      等保健品，故自108年4月1日起至109年12月15日止，因購
      買如附表二所示特適體鈣片、關立固、維他命B12等保健
      品，因而支出共計76,388元等情，並提出收據影本為證（
      見本院110年度交附民字第117號卷第150、152、154、156
      、160頁），核與卷附清泉醫院111年4月8日清泉字第1110
      000678號函後附病況說明記載：病患於受傷治療期間自行
      購買特適體鈣片、關立固、維他命B12等保健品服用，有
      助骨癒合等情（見本院110年度沙簡字第443號卷第249頁
      ），大致相符，是以，原告主張前情，自堪信為真實，足
      見原告主張前揭保健品費用醫療費用76,388元，乃屬治療
      原告因本件交通事故而受有上開傷害所必要之費用。從而
      ，原告請求保健品費用76,388元，為有理由，應予准許。
    3.輔具費用： 
　　　原告主張其自108年4月10日起至同年6月3日止，因購買如
      附表三所示物品，因而支出共計2,346元等情，並提出收
      銀機統一發票、電子發票證明聯、收據等影本為證（見本
      院110年度交附民字第117號卷第149頁），並為被告所不
      爭執（見本院110年度沙簡字第443號卷第403頁），是以
      ，原告主張前情，自堪信為真實，從而，原告請求輔具費
      用2,346元，為有理由，應予准許。
　　4.看護費用：
      原告主張其自108年4月8日起至同年6月6日止共計60日，
      因需他人照護生活起居，故由訴外人劉家華負責看護，以
      每日看護費用2,400元計算，因而支出看護費用合計140,0
      00元等情，並提看護費用證明影本為證（見本院110年度
      交附民字第117號卷第153頁），核與卷附清泉醫院外骨科
      108年9月19日診斷證明書影本記載：病患因右橈骨遠端粉
      碎性骨折及右肩挫傷於108年4月8日門診住院，行手術復
      位鋼釘內固定，至同年4月12日出院，共住院5日，及於同
      年4月15日門診複診，及於同年5月23日門診手術拔除鋼釘
      內固定，及於同年9月19日接受骨震波術治療共門診治療
      計23次等語（見本院110年度交附民字第117號卷第75頁）
      ，及清泉醫院111年4月8日清泉字第1110000678號函後附
      病況說明記載：病患於受傷治療期間需1日看護，約2個月
      ，及一般病人看護費用全日2,400元等情（見本院110年度
      沙簡字第443號卷第250頁），均大致相符，是以，原告主
      張前情，尚屬有據，應堪採信。從而，原告請求自108年4
      月8日起至同年6月6日止共計60日，看護費用計140,000元
      ，為有理由，應予准許。
    5.交通費用：
     （1）按民事訴訟如係由原告主張權利者，應先由原告負舉
          證之責，若原告先不能舉證，以證實自己主張之事實
          為真實，則被告就其抗辯事實即令不能舉證，或其所
          舉證據尚有疵累，亦應駁回原告之請求（最高法院17
          年度上字第917號民事裁判意旨參照）。
　   （2）原告主張其因搭乘計程車就醫，往返其居所與中國醫
          藥大學附設醫院、清泉醫院、霧峰澄清醫院、進德中
          醫診所、林宜民診所，計程車資合計188,650元，原
          告僅請求其中155,049元等情，並未提出任何支出證
          明以實其說，自難信為真實。從而，原告請求交通費
          用155,049元，難認有據，無從准許。　　　
　　6.將來復健醫療費用：　　　　　　　　
　　  原告固主張其自110年11月16日起至111年9月30日止，因
      須持續在清泉醫院接受復健治療約60次，所需復健醫療費
      用計3,000元等情，惟查：（1）清泉醫院111年7月13日清
      泉字第1110001338號函後附就診說明記載：病患自110年1
      1月16日起至111年5月6日止，在該院接受復健治療費用包
      含掛號費600元、部分負擔1,470元。及因患者右橈骨骨折
      併RSD，手靈活度較差，日常生活可，但影響文書工作，
      自111年6月1日起有無需要繼續接受復健由病人決定，費
      用尚未產生無法判斷等情（見本院110年度沙簡字第443號
      卷第423頁），足見原告自110年11月16日起至111年5月6
      日止，在清泉醫院接受復健治療費用，支出費用合計2,07
      0元（計算式：掛號費600元＋部分負擔1470元＝2070元）。
      （2）此外，原告就其主張前情，並未提出任何支出證明
      為證，從而，原告請求將來復健醫療費用2,070元，為有
      理由，應予准許，至逾此部分之請求，難認有據，無從准
      許。
　  7.車輛維修費用：
　　 （1）原告主張其所有系爭機車因本件交通事故受損，經送
          修支出修理費用7,150元（包含工資3,250元、零件費
          用3,900元），業據其提出行車執照、車損照片、估
          價單等影本為證（見本院110年度沙簡字第443號卷第
          147至159頁），並為被告所不爭執（見本院110年度
          沙簡字第443號卷第403頁），自堪信為真實。
　　（2）系爭機車送修支出修理費用7,150元，乃包含工資3,25
         0元、零件費用3,900元等情已如前述，其中零件部分
         係以新品替換舊品，自應扣除折舊部分。且依行政院
         所頒「固定資產耐用年數表」及「固定資產折舊率表
         」之規定，機器腳踏車之耐用年數為3年，及依定率遞
         減法每年折舊千分之536，以及依卷附系爭機車之行車
         執照記載出廠時間為106年9月間，迄至108年3月22日
         本件交通事故發生日止，其使用期間為1年6月又7日（
         參照民法第124條規定意旨推定出廠日期為15日，及依
         民法第121條第2項前段規定期間不以月之始日起算者
         ，以最後之月與起算日相當日之前1日為期間之末日，
         以及依「營利事業所得稅查核準則」第95條第6項規定
         「固定資產提列折舊採用定率遞減法，以1年為計算單
         位，其使用期間未滿1年者，按實際使用之月數相當於
         全年之比例計算之，不滿1月者，以月計」），準此，
         以系爭機車之使用期間1年7月計算，並扣除折舊額後
         ，原告得請求零件費用為1,244元（計算式：第1年折
         舊3900×0.536＝2090.4，0000－0000＝1810，第2年折舊1
         810×0.536×7/12＝565.92，0000－000＝1244，小數點以
         下四捨五入），再加計工資3,250元，是以，系爭車輛
         之修復必要費用合計4,494元。
　　（3）從而，原告請求車輛維修費用4,494元，為有理由，應
         予准許。
　　8.工作損失：
　　 （1）原告主張其自101年間起任職林宜民診所，擔任櫃檯
          行政工作，每月薪資24,000元等情，業據提其出在職
          證明影本為證（見本院110年度沙簡字第443號卷第17
          9頁），並為被告所不爭執（見本院110年度沙簡字第
          443號卷第448至449頁），自堪信為真實。
　　 （2）原告主張其因右橈骨遠端粉碎性骨折，於108年4月8
          日在清泉醫院接受手術復位鋼釘內固定，並自108年3
          月22日起至110年2月28日止，共計23個月又10日，留
          職停薪在家休養，因此受有工作損失559,742元。（
          計算式：〈24000元×23個月〉＋〈24000元×10日/31日〉＝5
          99741.9元，小數點以下四捨五入）等情，經查：a.
          林宜民診所111年5月1日函記載：乙○○在該診所擔任
          櫃檯行政作業，包含用電腦操作掛號及輸入病歷、建
          立病患檔案、登記初診、複診病患並找出複診病患之
          病歷、排列病患就診順序、登記並安排病患超音波時
          間及預約抽血時間、整理病患相關資料文件及歸檔歸
          位，及櫃檯批價、記帳、接聽過濾轉接電話並提供資
          訊及回覆，及物品採購、整理耗材（如清潔用品、報
          表紙等）。且乙○○自108年3月22日起至110年2月28日
          止，因交通事故受傷無法工作，留職停薪，該診所沒
          有給付薪資，但因該診所報稅交由記帳士代為處理，
          記帳士申報過程中有行政疏失，故與申報扣繳憑單有
          出入等情（見本院110年度沙簡字第443號卷第301頁
          ）。b.清泉醫院外骨科108年9月19日診斷證明書影本
          記載：病患因右橈骨遠端粉碎性骨折及右肩挫傷於10
          8年4月8日門診住院，行手術復位鋼釘內固定，至同
          年4月12日出院，共住院5日，及於同年4月15日門診
          複診，及於同年5月23日門診手術拔除鋼釘內固定，
          及於同年9月19日接受骨震波術治療共門診治療計23
          次等語（見本院110年度交附民字第117號卷第75頁）
          ，及清泉醫院111年4月8日清泉字第1110000678號函
          後附病況說明記載：病患於受傷治療期間，須在家休
          養，日常生活約3個月，一般勞動約6個月，高重複動
          作因人而異等情（見本院110年度沙簡字第443號卷第
          249頁）。c.綜上以析，原告任職林宜民診所擔任櫃
          檯行政作業，嗣於108年3月22日因本件交通事故而受
          有上開傷害，並於108年4月8日在清泉醫院門診住院
          ，行手術復位鋼釘內固定，故自108年3月22日起至同
          年7月7日止共計3月又16日，受有工作損失共計84,80
          0元（計算式：24000元×3個月＝72000元，24000元×16
          日/30日＝12800元，72000元＋12800元＝84800元）。
　　 （3）從而，原告請求工作損84,800元，為有理由，應予准
          許，至原告逾此部分之請求，難認有據，無從准許。
    9.精神慰撫金：
     （1）按慰藉金之賠償須以人格權遭遇侵害，使精神上受有
          痛苦為必要，其核給之標準固與財產上損害之計算不
          同，然非不可斟酌雙方之身份資力、加害程度及其他
          各種情形核定相當之數額（最高法院51年度臺上字第
          223號民事裁判意旨參照）。
     （2）查原告因本件交通事故而受有上開傷害，並自108年3
          月22日起，陸續前往中國醫藥大學附設醫院、清泉醫
          院、進德中醫診所、林宜民診所就醫，顯見原告之身
          體及精神確實因前開被告之過失傷害行為而受有相當
          痛苦，爰審酌原告為大學肄業，任職林宜民診所擔任
          櫃檯行政工作，月薪為24,000元，名下有1輛機車及
          少數份等情，及被告為大學畢業，目前為家庭主婦，
          無收入，名下有1輛汽車等情，業據兩造陳明在卷（
          見本院110年度沙簡字第443號卷第91、137頁），並
          有稅務電子閘門財產所得調件明細表附卷可稽（見本
          院110年度沙簡字第443號卷證物袋），堪予採認，是
          以，斟酌兩造之身份、地位、經濟能力，被告所為前
          開過失傷害行為對於原告所造成傷害之程度，及原告
          因此所受精神上痛苦之程度等一切情狀，認原告請求
          被告賠償精神慰撫金400,000元，尚屬過高，應以100
          ,000元為適當，至原告逾此部分之請求，難認有據，
          無從准許。
　　10.綜上以析，原告所得請求金額合計516,326元（計算式：
       106228元＋76388元＋2346元＋140000元＋2070元＋4494元＋84
       800元＋100000元＝516326元）。　　　
（三）又按損害之發生或擴大，被害人與有過失者，法院得減輕
      賠償金額，或免除之。重大之損害原因，為債務人所不及
      知，而被害人不預促其注意或怠於避免或減少損害者，為
      與有過失。前2項之規定，於被害人之代理人或使用人與
      有過失者，準用之，民法第217條定有明文，其立法目的
      在於平衡被害人與加害人之賠償責任，即於被害人本身或
      其代理人或使用人對於損害之發生或擴大與有過失時，由
      法院斟酌情形，減輕或免除加害人之賠償金額，以免失諸
      過苛。因之不論加害人之行為係故意或過失，僅須被害人
      或其代理人或使用人就損害之發生或擴大，有應負責之事
      由，不問其係出於故意或過失，基於衡平原則及誠實信用
      原則，即有該法條所定過失相抵原則之適用（最高法院93
      年度臺上字第1899號民事裁判意旨參照）。查被告駕駛系
      爭小客車，於前揭時間行經臺中市○○區○○路0段○○○○路0段
      ○設○○○○○號誌交岔路口時，先在上開交岔路口10公尺內並
      設有紅色實線之禁止臨時停車處所違規臨時停車後，復未
      注意前後左右有無障礙或車輛行人，亦未禮讓行進中之車
      輛先行，即貿然自停車處起駛往左切入臺中市潭子區中山
      路1段車道欲往豐原方向行駛，適有原告駕駛系爭機車，
      沿臺中市潭子區中山路1段往豐原方向穿越上開交岔路口
      後，於號誌轉換之際，亦疏未注意其相交路口車輛之動向
      及車前狀況，見狀閃避不及，兩車因而發生碰撞等情已如
      前述，揆諸前揭說明，原告就本件損害之發生亦有過失，
      自有過失相抵原則之適用。經本院審酌雙方肇事原因、過
      失情節及程度等一切情狀，認被告就本件損害之發生應負
      百分之60之過失責任，原告就本件損害之發生應負百分之
      40之過失責任，是以，本院依上開情節，減輕被告百分之
      40之賠償金額。綜上以析，原告所得請求金額計309,796
      元（計算式：516326×60%＝309795.6，小數點以下四捨五
      入）。
（四）另按保險人依強制汽車責任保險法規定所為之保險給付，
      視為被保險人損害賠償金額之一部分；被保險人受賠償請
      求時，得扣除之，強制汽車責任保險法第32條定有明文。
      蓋因強制汽車責任保險之保險人所給付之保險金，係被保
      險人繳交保費所生，性質上屬於被保險人賠償責任之承擔
      或轉嫁，自應視為加害人或被保險人損害賠償金額之一部
      分，而得減免其賠償責任（最高法院96年度臺上字第1800
      號民事裁判意旨參照）。查原告主張其就本件交通事故已
      於108年7月至110年3月間陸續受領和泰產物保險股份有限
      公司給付強制汽車責任保險金合計113,213元等情，業據
      其提出強制險醫療給付費用彙總表影本為證（見本院110
      年度沙簡字第443號卷第351至359頁），並為被告所不爭
      執（見本院110年度沙簡字第443號卷第403頁），自堪信
      為真實，揆諸前揭說明，原告受領前揭強制汽車責任保險
      金113,213元，核屬被告給付損害賠償金之一部分，應自
      前開原告所得請求賠償金額中扣除。從而，原告得請求賠
      償金額309,796元，經扣除原告已受領強制汽車責任保險
      金113,213元，原告所得請求賠償金額為196,583元。　　
（五）再按給付有確定期限者，債務人自期限屆滿時起，負遲延
      責任；給付無確定期限者，債務人於債權人得請求給付時
      ，經其催告而未為給付，自受催告時起，負遲延責任。其
      經債權人起訴而送達訴狀，或依督促程序送達支付命令，
      或為其他相類之行為者，與催告有同一之效力，民法第22
      9條第1項、第2項分別定有明文。又按遲延之債務，以支
      付金錢為標的者，債權人得請求依法定利率計算之遲延利
      息。但約定利率較高者，仍從其約定利率；應付利息之債
      務，其利率未經約定，亦無法律可據者，週年利率為百分
      之5，民法第233條第1項、第203條亦分別明定。查本件原
      告對被告之侵權行為損害賠償債權，核屬無確定期限之給
      付，既經原告提起本件民事訴訟，且「刑事附帶民事訴訟
      起訴狀」繕本業於110年3月15日合法送達被告，有本院送
      達證書在卷可佐（見本院110年度交附民字第117號卷第17
      1頁），則被告迄未給付，應負遲延責任，是以，原告請
      求自「刑事附帶民事訴訟起訴狀」繕本送達被告之翌日即
      110年3月16日起至清償日止，按週年利率百分之5計算之
      法定遲延利息，核無不合，應予准許。
（六）綜上所述，原告依據侵權行為損害賠償之法律關係，請求
      被告給付196,583元及自「刑事附帶民事訴訟起訴狀」繕
      本送達被告之翌日（即110年3月16日）起至清償日止，按
      週年利率百分之5計算之利息，為有理由，應予准許，至
      逾此部分之請求，則屬無據，應予駁回。
（七）本件事證已臻明確，兩造其餘之攻擊防禦方法及未經援用
      之證據，經本院斟酌後，認為均不足以影響本判決之結果
      ，自無逐一詳予論駁之必要，併此敘明。　
四、兩造均陳明願供擔保聲請假執行及免為假執行，就原告勝訴
    部分，係依民事訴訟法第427條第2項第11款規定適用簡易訴
    訟程序，所為被告敗訴判決，應依民事訴訟法第389條第1項
    第3款規定，依職權宣告假執行，原告雖陳明願供擔保，請
    准宣告假執行，惟本院既已依職權宣告，無再命原告提供擔
    保之必要，不另為准駁之諭知；另依民事訴訟法第392條第2
    項規定，依被告之聲請酌定相當之擔保金額，宣告被告預供
    擔保而免為假執行；至原告敗訴部分，其假執行之聲請已失
    所附麗，應併駁回。　　
五、再按因犯罪而受損害之人，於刑事訴訟程序得附帶提起民事
    訴訟，對於被告及依民法負賠償責任之人，請求回復其損害
    。前項請求之範圍，依民法之規定，刑事訴訟法第487條定
    有明文。又按因犯罪而受損害之人，於刑事訴訟程序固得附
    帶提起民事訴訟，對於被告請求回復其損害，但其請求回復
    之損害，以被訴犯罪事實所生之損害為限，否則縱令得依其
    他事由，提起民事訴訟，亦不得於刑事訴訟程序附帶為此請
    求（最高法院60年度臺上字第633號民事裁判意旨參照）。
    另按刑事附帶民事訴訟，經刑事庭依刑事訴訟法第504條第1
    項規定裁定移送於同院民事庭後，民事庭如認其不符同法第
    487條第1項規定之要件時，應許原告得繳納裁判費，以補正
    起訴程式之欠缺（最高法院最高法院108年度臺抗大字第953
    號民事裁判意旨參照）。末查，本件係原告於刑事訴訟程序
    提起附帶民事訴訟請求損害賠償，經本院刑事庭依刑事訴訟
    法第505條第1項、第504條第1項規定裁定移送前來，依同法
    第504條第2項規定固免納裁判費，惟前開原告請求車輛修理
    費用，非屬因被訴犯罪事實所生之損害，原告就此已補繳第
    一審裁判費1,000元（見本院110年度沙簡字第443號卷第201
    頁），爰依民事訴訟法第79條規定，命兩造按如主文第3項
    所示比例負擔，併予敘明。　　
中　　華　　民　　國　 111　　年　　9 　　月　 28　　日
                  沙鹿簡易庭  法  官  賴秀雯
以上為正本係照原本作成。
如不服本判決，應於送達後二十日內，向本院提出上訴狀並表明
上訴理由，如於本判決宣示後送達前提起上訴者，應於判決送達
後二十日內補提上訴理由書（須附繕本）。如委任律師提起上訴
者，應一併繳納上訴審裁判費。
中　　華　　民　　國　 111　　年　　9 　　月　  28  　日
                              書記官  陳任鈞　　
　　　
附表一：醫療費用明細表
編號 就醫日期（民國） 醫療院所 科別 醫療費用（新臺幣） 證物 備註（新臺幣） 1 108年3月22日 中國醫藥大學附設醫院（以下簡稱中國醫） 急診外科 1180元 本院110年度交附民字第117號（下稱附民卷）第33頁，及110年度沙簡字第443號（下稱本院卷）卷第225頁 病歷複製本費200元、證明書費10元、診斷書費150元 2 108年3月24日 中國醫 急診外科 1100元 附民卷第35頁 證明書費30元、診斷書費250元 3 108年3月25日 中國醫 骨科 570元 附民卷第37頁  4 108年3月28日 中國醫 急診內科 820元 附民卷第39頁  5 108年4月1日 中國醫 骨科 770元 附民卷第41頁 病歷複製本費200元原告捨棄● 6 108年9月20日 中國醫 急診部 150元 附民卷第45頁  7 108年9月20日 中國醫 急診部 300元 附民卷第47頁 證明書費300元 8 108年9月25日 中國醫 骨科 870元 本院卷第235頁  9 108年4月8日 清泉醫院 外骨科 150元 附民卷第81頁  10 108年4月8日至108年4月12日 同上 外骨科 45168元 附民卷第82頁 住院手術 11 108年4月15日 同上 外骨科 230元 附民卷第82頁  12 108年4月18日 同上 外骨科 650元 附民卷第82頁 證明書費420元 原告捨棄● 13 108年4月22日 同上 外骨科 230元 附民卷第82頁  14 108年4月25日 同上 外骨科 230元 附民卷第82頁  15 108年5月6日 同上 外骨科 230元 附民卷第82頁  16 108年5月9日 同上 外骨科 230元 附民卷第82頁  17 108年5月13日 同上 外骨科 230元 附民卷第82頁  18 108年5月16日 同上 外骨科 230元 附民卷第83頁  19 108年5月20日 同上 外骨科 230元 附民卷第83頁  20 108年5月23日 同上 外骨科 230元 附民卷第83頁  21 108年5月27日 同上 外骨科 230元 附民卷第83頁  22 108年6月3日 同上 外骨科 230元 附民卷第83頁  23 108年6月3日 同上 復健科 80元 附民卷第83頁  24 108年6月10日 同上 外骨科 230元 附民卷第83頁  25 108年6月10日 同上 復健科 50元 附民卷第83頁  26 108年6月17日 同上 外骨科 230元 附民卷第85頁  27 108年6月17日 同上 復健科 50元 附民卷第85頁  28 108年6月28日 同上 復健科 50元 附民卷第85頁  29 108年7月1日 同上 外骨科 530元 附民卷第85頁 證明書費300元★ 30 108年7月1日 同上 復健科 50元 附民卷第85頁  31 108年7月4日 同上 復健科 530元 附民卷第85頁 證明書費300元★ 32 108年7月8日 同上 外骨科 230元 附民卷第87頁  33 108年7月11日 同上 復健科 50元 附民卷第87頁  34 108年7月15日 同上 外骨科 230元 附民卷第87頁  35 108年7月15日 同上 復健科 50元 附民卷第87頁  36 108年7月19日 同上 復健科 50元 附民卷第87頁  37 108年7月24日 同上 復健科 50元 附民卷第87頁  38 108年7月29日 同上 外骨科 230元 附民卷第87頁  39 108年7月29日 同上 復健科 50元 附民卷第87頁  40 108年8月1日 同上 復健科 230元 附民卷第89頁  41 108年8月12日 同上 外骨科 230元 附民卷第89頁  42 108年8月12日 同上 復健科 50元 附民卷第89頁  43 108年8月20日 同上 復健科 50元 附民卷第89頁  44 108年8月28日 同上 復健科 50元 附民卷第89頁  45 108年8月30日 同上 復健科 50元 附民卷第89頁  46 108年9月2日 同上 外骨科 10380元 附民卷第89頁 證明書費300元★ 自費體外震波10000元 47 108年9月2日 同上 復健科 530元 附民卷第89頁 證明書費300元★ 48 108年9月7日 同上 復健科 50元 附民卷第91頁  49 108年9月9日 同上  外骨科 230元 附民卷第91頁  50 108年9月9日 同上 復健科 50元 附民卷第91頁  51 108年9月14日 同上 復健科 50元 附民卷第91頁  52 108年9月16日 同上 外骨科 380元 附民卷第91頁 證明書費150元 原告捨棄● 53 108年9月16日 同上 復健科 50元 附民卷第91頁  54 108年9月19日 同上 外骨科 530元 附民卷第93頁 證明書費300元★ 55 108年9月19日 同上 復健科 350元 附民卷第93頁 證明書費300元★ 56 108年9月23日 同上 外骨科 230元 附民卷第93頁  57 108年9月23日 同上 復健科 80元 附民卷第93頁  58 108年9月30日 同上 外骨科 230元 附民卷第93頁  59 108年10月7日 同上 復健科 50元 附民卷第93頁  60 108年10月9日 同上 復健科 50元 附民卷第93頁  61 108年10月14日 同上 外骨科 230元 附民卷第93頁  62 108年10月14日 同上 復健科 50元 附民卷第93頁  63 108年10月17日 同上 復健科 50元 附民卷第95頁  64 108年10月19日 同上 復健科 50元 附民卷第95頁  65 108年10月24日 同上 復健科 230元 附民卷第95頁  66 108年10月26日 同上 復健科 50元 附民卷第95頁  67 108年10月28日 同上 外骨科 230元 附民卷第95頁  68 108年10月28日 同上 復健科 50元 附民卷第95頁  69 108年10月31日 同上 復健科 50元 附民卷第95頁  70 108年11月4日 同上 復健科 50元 附民卷第95頁  71 108年11月7日 同上 復健科 50元 附民卷第95頁  72 108年11月11日 同上 外骨科 10080元 附民卷第97頁 自費體外震波10000元 73 108年11月11日 同上 復健科 230元 附民卷第97頁  74 108年11月13日 同上 復健科 50元 附民卷第97頁  75 108年11月18日 同上 外骨科 230元 附民卷第97頁  76 108年11月20日 同上 復健科 50元 附民卷第97頁  77 108年11月22日 同上 復健科 50元 附民卷第97頁  78 108年11月25日 同上 外骨科 230元 附民卷第97頁  79 108年11月27日 同上 復健科 50元 附民卷第97頁  80 108年12月2日 同上 復健科 50元 附民卷第97頁  81 108年12月5日 同上 復健科 230元 附民卷第99頁  82 108年12月9日 同上 外骨科 230元 附民卷第99頁  83 108年12月9日 同上 復健科 50元 附民卷第99頁  84 108年12月11日 同上 復健科 50元 附民卷第99頁  85 108年12月16日 同上 外骨科 230元 附民卷第99頁  86 108年12月16日 同上 復健科 50元 附民卷第99頁  87 108年12月21日 同上 復健科 50元 附民卷第99頁  88 108年12月25日 同上 復健科 50元 附民卷第99頁  89 108年12月31日 同上 復健科 250元 附民卷第99頁  90 109年1月2日 同上 外骨科 230元 附民卷第101頁  91 109年1月2日 同上 復健科 50元 附民卷第101頁  92 109年4月4日 同上 復健科 50元 附民卷第101頁  93 109年1月6日 同上 外骨科 680元 附民卷第101頁 證明書費450元 94 109年1月6日 同上 復健科 350元 附民卷第101頁  證明書費300元 95 109年1月7日 同上 不分科 120元 附民卷第101頁 證明書費120元 96 109年1月7日 同上 復健科 50元 附民卷第101頁  97 109年1月9日 同上 不分科 130元 附民卷第101頁 證明書費130元 98 109年1月9日 同上 復健科 50元 附民卷第101頁  99 109年1月13日 同上 復健科 230元 附民卷第103頁  100 109年1月16日 同上 復健科 50元 附民卷第103頁  101 109年1月17日 同上 復健科 50元 附民卷第103頁  102 109年1月21日 同上 復健科 230元 附民卷第103頁  103 109年1月21日 同上 復健科 50元 附民卷第103頁  104 109年1月23日 同上 復健科 50元 附民卷第103頁  105 109年3月9日 同上 外骨科 430元 附民卷第103頁 影像複製費200元 106 109年3月9日 同上 復健科 80元 附民卷第103頁  107 109年3月16日 同上 不分科 700元 附民卷第103頁 證明書費700元 108 109年3月16日 同上 復健科 50元 附民卷第105頁  109 109年3月20日 同上 復健科 50元 附民卷第105頁  110 109年3月23日 同上 復健科 50元 附民卷第105頁  111 109年3月30日 同上 復健科 50元 附民卷第105頁  112 109年4月4日 同上 復健科 50元 附民卷第105頁  113 109年4月6日 同上 外骨科 230元 附民卷第105頁  114 109年4月6日 同上 復健科 80元 附民卷第105頁  115 109年4月11日 同上 復健科 50元 附民卷第105頁  116 109年4月16日 同上 復健科 50元 附民卷第105頁  117 109年4月18日 同上 復健科 50元 附民卷第107頁  118 109年4月24日 同上 復健科 50元 附民卷第107頁  119 109年4月27日 同上 外骨科 230元 附民卷第107頁  120 109年4月27日 同上 復健科 50元 附民卷第107頁  121 109年5月7日 同上 復健科 530元 附民卷第107頁 證明書費100元，及影像複製費200元 122 109年5月13日 同上 復健科 50元 附民卷第107頁  123 109年5月16日 同上 復健科 50元 附民卷第107頁  124 109年5月18日 同上 復健科 50元 附民卷第107頁  125 109年5月21日 同上 復健科 50元 附民卷第107頁  126 109年5月26日 同上 復健科 50元 附民卷第109頁  127 109年5月28日 同上 外骨科 80元 附民卷第109頁  128 109年5月28日 同上 復健科 230元 附民卷第109頁  129 109年5月30日 同上 復健科 50元 附民卷第109頁  130 109年6月3日 同上 復健科 50元 附民卷第109頁  131 109年6月8日 同上 復健科 50元 附民卷第109頁  132 109年6月11日 同上 復健科 50元 附民卷第109頁  133 109年6月13日 同上 復健科 50元 附民卷第109頁  134 109年6月17日 同上 復健科 230元 附民卷第109頁  135 109年6月18日 同上 外骨科 530元 附民卷第111頁 證明書費300元 136 109年6月18日 同上 復健科 50元 附民卷第111頁  137 109年6月20日 同上 復健科 50元 附民卷第111頁  138 109年6月22日 同上 復健科 50元 附民卷第111頁  139 109年6月23日 同上 不分科 200元 附民卷第111頁 證明書費200元 140 109年6月23日 同上 復健科 530元 附民卷第111頁 證明書費300元 141 109年6月30日 同上 復健科 50元 附民卷第111頁  142 109年7月3日 同上 復健科 50元 附民卷第111頁  143 109年7月6日 同上 復健科 50元 附民卷第111頁  144 109年7月8日 同上 復健科 50元 附民卷第113頁  145 109年7月10日 同上 不分科 10元 附民卷第113頁 證明書費10元 146 109年7月10日 同上 復健科 50元 附民卷第113頁  147 109年7月13日 同上 外骨科 230元 附民卷第113頁  148 109年7月13日 同上 復健科 80元 附民卷第113頁  149 109年7月17日 同上 復健科 50元 附民卷第113頁  150 109年7月22日 同上 復健科 50元 附民卷第113頁  151 109年7月27日 同上 外骨科 230元 附民卷第113頁  152 109年7月27日 同上 復健科 50元 附民卷第113頁  153 109年7月31日 同上 復健科 50元 附民卷第115頁  154 109年8月4日 同上 復健科 50元 附民卷第115頁  155 109年8月13日 同上 復健科 230元 附民卷第115頁  156 109年8月18日 同上 復健科 50元 附民卷第115頁  157 109年8月20日 同上 外骨科 250元 附民卷第115頁  158 109年8月20日 同上 復健科 50元 附民卷第115頁  159 109年8月25日 同上 復健科 50元 附民卷第115頁  160 109年8月28日 同上 復健科 50元 附民卷第115頁  161 109年9月1日 同上 復健科 50元 附民卷第115頁  162 109年9月15日 同上 復健科 230元 附民卷第117頁  163 109年9月24日 同上 復健科 50元 附民卷第117頁  164 109年9月26日 同上 復健科 50元 附民卷第117頁  165 109年10月1日 同上 復健科 50元 附民卷第117頁  166 109年10月7日 同上 復健科 50元 附民卷第117頁  167 109年10月10日 同上 復健科 50元 附民卷第117頁  168 109年10月19日 同上 外骨科 80元 附民卷第117頁  169 109年10月19日 同上 復健科 230元 附民卷第117頁  170 109年10月22日 同上 復健科 50元 附民卷第117頁  171 109年10月27日 同上 復健科 50元 附民卷第119頁  172 109年10月31日 同上 復健科 50元 附民卷第119頁  173 109年11月2日 同上 復健科 50元 附民卷第119頁  174 109年11月6日 同上 復健科 50元 附民卷第119頁  175 109年11月12日 同上 外骨科 80元 附民卷第119頁  176 109年11月12日 同上 復健科 230元 附民卷第119頁  177 109年11月18日 同上 復健科 50元 附民卷第119頁  178 109年11月21日 同上 復健科 50元 附民卷第119頁  179 109年11月23日 同上 外骨科 430元 附民卷第119頁 證明書費200元 180 109年11月23日 同上 復健科 50元 附民卷第121頁  181 109年11月24日 同上 復健科 50元 附民卷第121頁  182 109年11月25日 同上 不分科 120元 附民卷第121頁 證明書費120元 183 109年11月25日 同上 復健科 430元 附民卷第121頁 證明書費200元 184 109年12月1日 同上 不分科 100元 附民卷第121頁 證明書費100元 185 109年12月1日 同上 復健科 50元 附民卷第121頁  186 109年12月8日 同上 復健科 50元 附民卷第121頁  187 109年12月9日 同上 復健科 50元 附民卷第121頁  188 109年12月12日 同上 復健科 50元 附民卷第121頁  189 109年12月15日 同上 復健科 50元 附民卷第123頁  190 109年12月23日 同上 復健科 330元 附民卷第123頁 證明書費100元 191 109年12月25日 同上 復健科 50元 附民卷第123頁  192 109年12月28日 同上 外骨科 380元 附民卷第123頁 證明書費300元 193 109年12月28日 同上 復健科 400元 附民卷第123頁 證明書費200元 194 109年12月31日 同上 復健科 50元 附民卷第123頁  195 110年1月8日 同上 復健科 50元 附民卷第123頁  196 110年1月12日 同上 復健科 50元 附民卷第123頁  197 110年1月14日 同上 復健科 230元 附民卷第123頁  198 110年1月20日 同上 復健科 50元 附民卷第125頁  199 110年1月23日 同上 復健科 50元 附民卷第125頁  200 110年1月26日 同上 復健科 50元 附民卷第125頁  201 110年1月30日 同上 復健科 50元 附民卷第125頁  202 110年2月4日 同上 復健科 50元 附民卷第125頁  203 110年3月2日 同上 外骨科 280元 附民卷第125頁 證明書費200元 204 110年3月2日 同上 復健科 330元 附民卷第125頁 證明書費100元 205 110年3月9日 同上 復健科 50元 本院卷第167至177頁  206 110年3月12日 同上 復健科 50元 本院卷第167至177頁  207 110年3月16日 同上 復健科 50元 本院卷第167至177頁  208 110年3月17日 同上 復健科 50元 本院卷第167至177頁  209 110年3月18日 同上 復健科 50元 本院卷第167至177頁  210 110年3月19日 同上 不分科 200元 本院卷第167至177頁  211 110年3月19日 同上 復健科 430元 本院卷第167至177頁  212 110年3月23日 同上 復健科 50元 本院卷第167至177頁  213 110年3月25日 同上 外骨科 230元 本院卷第167至177頁  214 110年3月25日 同上 復健科 50元 本院卷第167至177頁  215 110年4月2日 同上 復健科 50元 本院卷第167至177頁  216 110年4月5日 同上 復健科 50元 本院卷第167至177頁  217 110年4月9日 同上 復健科 50元 本院卷第167至177頁  218 110年4月15日 同上 復健科 230元 本院卷第167至177頁  219 110年4月20日 同上 復健科 50元 本院卷第167至177頁  220 110年4月23日 同上 復健科 50元 本院卷第167至177頁  221 110年4月27日 同上 復健科 50元 本院卷第167至177頁  222 110年5月4日 同上 復健科 50元 本院卷第167至177頁  223 110年5月7日 同上 復健科 50元 本院卷第167至177頁  224 110年5月17日 同上 復健科 250元 本院卷第167至177頁  225 110年6月15日 同上 復健科 50元 本院卷第167至177頁  226 110年7月1日 同上 復健科 250元 本院卷第167至177頁  227 110年7月27日 同上 復健科 50元 本院卷第167至177頁  228 110年7月29日 同上 復健科 50元 本院卷第167至177頁  229 110年8月9日 同上 復健科 250元 本院卷第167至177頁  230 110年8月11日 同上 不分科 100元 本院卷第167至177頁  231 110年8月11日 同上 復健科 300元 本院卷第167至177頁  232 110年8月24日 同上 復健科 50元 本院卷第167至177頁  233 110年8月30日 同上 復健科 50元 本院卷第167至177頁  234 110年9月6日 同上 復健科 50元 本院卷第167至177頁  235 110年9月7日 同上 復健科 50元 本院卷第167至177頁  236 110年9月20日 同上 復健科 270元 本院卷第167至177頁  237 110年9月27日 同上 復健科 50元 本院卷第167至177頁  238 110年10月1日 同上 復健科 50元 本院卷第167至177頁  239 110年10月5日 同上 復健科 50元 本院卷第167至177頁  240 110年10月7日 同上 復健科 50元 本院卷第167至177頁  241 110年10月12日 同上 復健科 50元 本院卷第167至177頁  242 110年10月18日 同上 復健科 230元 本院卷第167至177頁  243 110年10月21日 同上 復健科 50元 本院卷第167至177頁  244 110年10月29日 同上 復健科 50元 本院卷第167至177頁  245 110年11月5日 同上 復健科 50元 本院卷第167至177頁  246 110年11月8日 同上 復健科 50元 本院卷第167至177頁  247 110年11月10日 同上 復健科 50元 本院卷第167至177頁  248 110年11月15日 同上 復健科 330元 本院卷第167至177頁  249 109年5月13日 霧峰澄清醫院 骨科 180元 附民卷第128之1頁及本院卷第273頁  250 109年5月13日 同上 骨科 28元 附民卷第128之2頁及本院卷第275頁   251 109年5月22日 同上 骨科 256元 附民卷第128之3頁及本院卷第277頁  252 109年6月22日 同上 骨科 380元 附民卷第128之4頁及本院卷第279頁 證明書費200元 253 109年6月22日 同上 骨科 20元 本院卷第281頁  254 108年4月1日 林宜民診所 無 1700元 附民卷第131頁  255 108年4月8日 同上 無 1800元 附民卷第133頁  256 108年4月16日 同上 無 1800元 附民卷第135頁  257 108年5月8日 同上 無 1800元 附民卷第137頁  258 108年7月3日 同上 無 350元 附民卷第139頁 診斷證明書費150元 259 108年7月26日 同上 無 200元 附民卷第141頁  260 108年3月29日 進德中醫診所 中醫 100元 附民卷第145頁  261 108年4月12日 進德中醫診所 中醫 100元 附民卷第145頁  262 108年4月17日 進德中醫診所 中醫 100元 附民卷第145頁  263 108年5月10日 進德中醫診所 中醫 100元 附民卷第145頁  264 108年5月24日 進德中醫診所 中醫 100元 附民卷第145頁  265 108年6月日 進德中醫診所 中醫 100元 附民卷第145頁  266 108年6月11日 進德中醫診所 中醫 100元 附民卷第145頁  267 108年6月25日 進德中醫診所 中醫 100元 附民卷第145頁  268 108年7月4日 進德中醫診所 中醫 100元 附民卷第145頁  269 108年7月12日 進德中醫診所 中醫 100元 附民卷第145頁  270 108年7月18日 進德中醫診所 中醫 100元 附民卷第145頁  271 108年7月26日 進德中醫診所 中醫 100元 附民卷第145頁  272 108年8月2日 進德中醫診所 中醫 100元 附民卷第145頁  273 108年8月2日 進德中醫診所 中醫 50元 附民卷第145頁  274 108年9月3日 進德中醫診所 中醫 100元 附民卷第145頁  275 108年9月3日 進德中醫診所 中醫 100元 附民卷第145頁  合計：113592元－200元病歷複製本費－420元證明書費－150元證明書費＝112822元       
附表二：保健品費用
編號 消費日期（民國） 品名 金額（新臺幣） 證物 備註 1 108年6月3日 特適體鈣片、關立固、維他命B12，各一瓶 6560元 本院110年度交附民字第117號卷（下稱附民卷）第150頁  2 108年7月15日 特適體鈣片2瓶。關立固、維他命B12各1瓶。 8940元 同上  3 108年8月20日 特適體鈣片2瓶。關立固、維他命B12各1瓶 8940元 同上  4 108年10月21日 特適體鈣片2瓶、關立固1瓶 7168元 附民卷第152頁  5 108年12月27日 同上 7168元 同上  6 109年3月1日 同上 7168元 同上  7 109年6月8日 同上 7168元 附民卷第154頁  8 109年9月5日 同上 7168元 同上  9 109年12月15日 同上 7168元 附民卷第156頁  10 108年4月13日 特適體鈣片2瓶 4760元 附民卷第160頁  11 108年4月13日 關立固1瓶、維他命B12一瓶 4180元 附民卷第160頁  合計：76388元      
附表三：輔具費用
編號 消費日期（民國） 品名 金額（新臺幣） 證物 備註 1 108年6月3日 不清 41元 本院110年度交附民字第117號卷（下稱附民卷）第149頁  2 108年4月18日 手臂吊帶 280元 同上  3 108年3月25日 手臂吊帶 220元 同上  4 108年5月27日 加強型手腕固定夾板 1680元 同上  5 108年4月10日 剪刀、撒隆巴斯 125元 同上  合計：2346元